臺灣臺中地方法院刑事判決　　　　　　　96年度訴字第3555號
公　訴　人　臺灣臺中地方法院檢察署檢察官
被　　　告　甲○○
上列被告因違反毒品危害防制條例案件，經檢察官提起公訴（96
年度毒偵字第4980號），被告於準備程序中就被訴事實為有罪之
陳述，經本院合議庭評議後裁定由受命法官獨任改行簡式審判程
序審理，判決如下：
    主    文
甲○○施用第一級毒品，累犯，處有期徒刑壹年貳月；又施用第
二級毒品，累犯，處有期徒捌月。應執行有期徒刑壹年捌月。
    犯罪事實
一、甲○○曾因施用毒品案件，經依臺灣高等法院臺中分院87年
    度上易字第2047號裁定送勒戒處所進行觀察、勒戒，於民國
    87年7月21日進入臺灣臺中看守所附設勒戒所接受觀察勒戒
    後，認無繼續施用毒品傾向，於87年8月7日釋放出所，由臺
    灣高等法院臺中分院於87年8月19日以87年度上易字第2047
    號為免刑判決確定；又因施用毒品案件，經本院88年度毒聲
    字第2771號裁定送勒戒處所進行觀察、勒戒，於88年5月25
    日進入臺灣臺中看守所附設勒戒處所接受觀察勒戒後，認無
    繼續施用毒品傾向，由臺灣臺中地方法院檢察署檢察官於88
    年6月9日以88年度偵字第5490號為不起訴處分確定並於88年
    6月9日釋放出所；復因施用毒品案件，經本院90年度毒聲字
    第2633號裁定令入戒治處所施以強制戒治，於90年5月26日
    進入臺灣臺中戒治所接受強制戒治處分，嗣因執行成效良好
    ，經本院90年度毒聲字第4832號裁定停止戒治，所餘戒治期
    間並付保護管束，於90年11月1日停止戒治釋放出所，再因
    施用毒品案件，經本院91年度毒聲字第998號裁定撤銷停止
    戒治，令入戒治處所施以強制戒治，於92年3月11日再度進
    入臺灣臺中戒治所接續執行強制戒治，於92年8月4日強制戒
    治執行完畢釋放出所。
二、甲○○前因施用毒品罪，經本院於95年6月2日以95年度訴字
    第47號分別判處有期徒刑一年一月、八月，應執行有期徒刑
    一年八月，經臺灣高等法院臺中分院於95年7月11日以95年
    度上訴字第1508號判決駁回上訴確定；經本院96年度聲減字
    第429號裁定減為有期徒刑六月十五日、四月，應執行有期
    徒刑十月確定，於95年8月4日入監執行，甫於96年7月16日
    因縮短刑期執行完畢。
三、甲○○仍不知悔改及徹底戒絕，於前開強制戒治執行完畢釋
    放後五年內，竟仍基於施用第一級毒品海洛因之犯意，於96
    年7月19日21時許，在臺中市○○路與貿易巷口附近，以將
    少許海洛因加水稀釋後，注入針筒內，以針筒注射方式，非
    法施用第一級毒品海洛因一次；另基於施用第二級毒品甲基
    安非他命之犯意，於96年7月19日21時許，在臺中市○○路
    與貿易巷口附近，以將甲基安非他命置於玻璃球內以火燒烤
    使之產生煙霧後加以吸食之方式，非法施用第二級毒品甲基
    安非他命一次。嗣於96年7月20日上午8時30分許，在臺中市
    西屯區○○路72號13樓之3，為警查獲。
四、案經臺中市警察局第六分局報告臺灣臺中地方法院檢察署檢
    察官偵查起訴。
    理    由
一、訊據被告甲○○對於前揭時地分別施用第一級毒品海洛因及
    第二級毒品甲基安非他命各一次等情，業於本院中坦認屬實
    ，且被告為警查獲時所採集之尿液，經送驗結果，亦分別呈
    現嗎啡、安非他命及甲基安非他命陽性反應，此有中山醫學
    大學附設醫院檢驗科藥物檢測中心尿液檢驗報告一份、臺中
    市警察局第六分局委託驗尿液代號與真實姓名對照表一份在
    卷可稽，被告自白供述與現有事證相符，應堪置信。本件事
    證已臻明確，被告犯行，洵堪認定。
二、按海洛因、甲基安非他命分別係屬毒品危害防制條例所定之
    第一、二級毒品，不得非法施用。核被告所為，係犯毒品危
    害防制條例第十條第一項之施用第一級毒品罪、第十條第二
    項之施用第二級毒品罪。被告為供施用而分別持有第一級毒
    品海洛因及第二級毒品甲基安非他命之低度行為，均應為施
    用第一級毒品海洛因及第二級毒品甲基安非他命之高度行為
    所吸收，不另論處。被告所犯施用第一級毒品罪及施用第二
    級毒品罪二者間，其犯意各別，行為互殊，法益亦異，應予
    分論併罰。查：被告前因施用毒品罪，經本院於95年6月2日
    以95年度訴字第47號分別判處有期徒刑一年一月、八月，應
    執行有期徒刑一年八月，經臺灣高等法院臺中分院於95年7
    月11日以95年度上訴字第1508號判決駁回上訴確定；經本院
    96年度聲減字第429號裁定減為有期徒刑六月十五日、四月
    ，應執行有期徒刑十月確定，於95年8月4日入監執行，甫於
    96年7月16日因縮短刑期執行完畢等情，此有臺灣高等法院
    被告前案紀錄表一份在卷可按，被告前受有期徒刑之執行完
    畢後，五年以內故意再犯本件有期徒刑以上之前開二罪，為
    累犯，應依刑法第四十七條第一項之規定，分別加重其刑。
    爰審酌被告前因施用毒品之犯行，經歷觀察勒戒、強制戒治
    及入監服刑之機會，仍無法戒除施用毒品之惡習，五年內，
    猶故態復萌，再次施用毒品，無視於毒品對於自身健康之嚴
    重傷害及國家對於杜絕毒品犯罪之禁令，惟因施用毒品本身
    係屬自戕行為，對於社會所產生之潛在危害性尚屬輕微，且
    被告犯罪後業經坦承犯行，尚知悔悟，犯後態度良好，本院
    考量被告前於95年間，甫因施用毒品罪，經分別判處有期徒
    刑一年一月、八月，應執行有期徒刑一年八月確定，參酌被
    告本次施用第一、二級毒品之次數均僅有一次，認為公訴人
    具體求處有期徒刑一年三月、十月，稍嫌過重等一切情狀，
    分別量處如主文所示之刑，並合併定其應執行之刑，以示懲
    儆。
據上論斷，應依刑事訴訟法第二百七十三條之一第一項、第二百
九十九條第一項前段，毒品危害防制條例第十條第一項、第二項
，刑法第十一條前段、第四十七條第一項、第五十一條第五款，
判決如主文。
中　　華　　民　　國　　96　　年　　11　　月　　27　　日
                  刑事第五庭    法  官  巫淑芳
上正本證明與原本無異。
如不服本判決，應於收受送達後10日內向本院提出上訴書狀（應
敘述具體理由並附繕本）。
上訴書狀如未敘述理由，應於上訴期間屆滿後20日內補提理由書
於本院。
                                書記官  王麗麗
中　　華　　民　　國　　96　　年　　11　　月　　27　　日
附錄論罪科刑法條：
毒品危害防制條例第10條：
施用第一級毒品者，處六月以上五年以下有期徒刑。
施用第二級毒品者，處三年以下有期徒刑。
